臺灣高等法院臺中分院刑事判決　　　　　　 民國九十三年度上訴字第五三七號
　　上　訴　人
　　即　被　告　丙○○
　　指定辯護人　本院公設辯護人　己○○
　　上　訴　人
　　即　被　告　乙○○
　　選任辯護人　林春祥
右上訴人等因加重強盜案件，不服臺灣臺中地方法院中華民國九十三年二月二十六日
第一審判決（民國九十二年度訴字第二六九八號，起訴案號：臺灣臺中地方法院檢察
署民國九十二年度偵字第二○○一四號），提起上訴，本院判決如左：
    主      文
原判決關於丙○○、乙○○部分撤銷。
丙○○共同意圖為自己不法之所有，攜帶兇器，於夜間侵入住宅，以強暴至使不能抗
拒，而取他人之物，處有期徒刑柒年陸月，扣案之玩具手槍壹支，沒收。
乙○○共同意圖為自己不法之所有，攜帶兇器，於夜間侵入住宅，以強暴至使不能抗
拒，而取他人之物，累犯，處有期徒刑柒年捌月，扣案之玩具手槍壹支，沒收。
    事      實
一、丙○○曾因竊盜案件，經本院以民國（下同）八十五年度上易字第二一四三號判
    決判處有期徒刑七月確定，於八十六年六月二十八日執行完畢，（未構成累犯）
    ；乙○○曾因違反商標法案件，經本院以九十一年度上易字第九九九號判決判處
    有期徒刑六月確定，於九十二年五月八日易科罰金執行完畢，。
二、緣廖宏盈（已經被判處罪刑確定在案）、丙○○因缺錢花用，且丙○○尚積欠乙○○新臺幣（下同）二萬元之債務，無法償還，遂由乙○○提議由廖宏盈、丙○○下手強盜他人財物以資清償，三人竟共同基於意圖為自己不法所有之犯意聯絡
    ，於九十二年七月五日晚上十時許，由乙○○駕駛其所有車號ＸＳ｜八○四三號
    自用廂型車，搭載廖宏盈、丙○○，並攜帶乙○○所準備之玩具槍乙支，共同前
    往乙○○所選定之作案地點即臺中市○○路九七號前，廖宏盈戴口罩、丙○○戴
    帽子以掩飾面貌，二人下車後，乙○○駕車返回其臺中市○區○○路一段四七六
    號六樓之二住處等待消息。廖宏盈、丙○○旋至臺中市○○路九七號屋前按門鈴
    ，趁屋主甲○○聞聲稍微打開大門，從門縫中詢問何人之際，強行推門入內，由
    廖宏盈持前開客觀上足可供為兇器使用之金屬外殼玩具手槍抵住甲○○腰際，與
    丙○○共同以自備之工業用塑膠繩綁住甲○○之雙手，致使甲○○不能抗拒，由
    廖宏盈、丙○○搜括甲○○之皮包及財物，而取得現金十萬元、信用卡三張、金
    融卡三張、ＮＯＫＩＡ廠牌行動電話一支（門號：0000000000號，序
    號：000000000000000號）。廖宏盈、丙○○並持該玩具槍脅迫
    甲○○說出其合作金庫金融卡之密碼後，即由丙○○持該  合作金庫金融卡暫時
    離開現場，打電話約乙○○至臺中市○○路與西屯路口會合；乙○○於接獲電話
    通知後，即向其住處不知情之大樓管理員黃水德借用全罩式安全帽一頂及機車乙
    輛，戴上全罩式安全帽及口罩，騎機車到約定之地點，向丙○○取得前開合作金
    庫金融卡及密碼，又騎機車至臺中市○○路臺新銀行民權分行之自動提款機，插
    入該枚金融卡並輸入密碼，以此不正方法提領甲○○於合作金庫帳戶內之存款二
    萬元。廖宏盈於丙○○、乙○○前往提領甲○○之存款該段時間，仍繼續在甲○○住處搜刮財物，甲○○一度趁其未注意之際，跑出屋外求救，而被其捉回毆打
    ，致甲○○受有頭部外傷、額部挫擦傷等傷害，惟因甲○○仍繼續大聲呼救，廖
    宏盈見情況不利，乃轉身走出屋外，適逢丙○○返回，二人欲再度進入屋內，甲○○已將大門門關上，二人無法入內而離去，並將作案用之玩具手槍遺留於現場
    。丙○○與廖宏盈嗣於臺中市○○路上某公園內分贓，由廖宏盈分得四萬元及強
    盜所得之該支行動電話，另將金融卡三張及信用卡三張棄置於公園內，其餘強盜
    所得財物則皆歸丙○○所有。嗣經甲○○報警處理，經警循線查獲，並扣得上開
    乙○○所有被遺留在強盜現場之玩具手槍一支、及乙○○向黃水德借用之安全帽
    及丙○○所有之手機二支。
三、案經甲○○訴由臺中市警察局第六分局報請臺灣臺中地方法院檢察署檢察官偵查
    起訴。
    理      由
一、右揭事實，業據上訴人即被告（下稱被告）丙○○、同案被告廖宏盈坦承不諱，
    核與告訴人甲○○、證人黃水德證述之情節相符，並有電話通聯紀錄、供被害人
    指認之照片、診斷證明書、及被告乙○○至前開自動提款機提款之照片在卷可稽
 ，復有被告等作案用之玩具手槍一支、安全帽一頂扣案足資佐證，足見被告丙○○此部分之自白與事實相符。訊據被告乙○○固坦承有向證人黃水德借用機車及
    安全帽，並自被告丙○○處取得上開合作金庫金融卡及密碼後，戴上全罩式安全
    帽及口罩至臺新銀行民權分行，之自動提款機提領二萬元現金等情不諱，惟矢口
    否認有何加重強盜之犯行，辯稱：丙○○欠伊二萬元，伊不知道丙○○所交付的
    金融卡是贓物，伊未參與犯案，案發當時，伊僅出借車子，並未提供玩具槍，亦
    未搭載丙○○及廖宏盈到現場云云。惟查：
（一）被告丙○○於警訊及檢察官初訊時業據供稱：被告乙○○只是開車載伊與同案
      被告廖宏盈到犯案地點，之後乙○○就離開現場等語在卷（參見臺灣臺中地方
      法院檢察署偵查卷宗第十七頁背面、第六一頁背面），嗣於偵查中雖改稱：伊
      不記得到作案現場是否由被告乙○○開車載過去云云（同上卷第七九頁背面）
      ，旋又改稱：係同案被告廖宏盈開車載伊過去，離開是坐計程車云云（同上卷
      第八十頁），復於原審審理時辯稱：係伊向被告乙○○借車，由同案被告廖宏
      盈載伊去云云（參見原審卷九十二年十二月一日訊問筆錄第三頁），其前後供
      述不一，所為翻異是否真實，已非無疑，且若如被告丙○○於偵查中及原審審
      理時所言，係由同案被告廖宏盈開車載其前往案發地點，何以離去時未將車開
      回，而坐計程車離去？況同案被告廖宏盈於原審審理時亦經供稱：當天被告乙○○開白色廂型車載伊與被告丙○○到成都路案發現場，然後伊與被告丙○○
      下去，被告乙○○就把車子開走了，被告乙○○可能因為見過被害人，所以被
      告乙○○叫伊與被告丙○○下車，被告乙○○自己就先走了，當時原本有講好
      作案後，被告乙○○要來接伊與被告丙○○，但出來之後，伊與被告丙○○看
      不到人，伊與丙○○就坐計程車離開等語甚詳（參見原審卷九十三年二月五日
      審判筆錄第二二頁），核與被告丙○○於警訊及檢察官初訊時之供述相符，被
      告乙○○係於案發當時駕駛其所有車號ＸＳ｜八○四三號自用廂型車，搭載被
      告丙○○、同案被告廖宏盈至案發現場等情，應可認定。
（二）被告乙○○辯稱：伊不知被告丙○○、同案被告廖宏盈要去強盜，是被告丙○○要還伊錢，才交給伊金融卡，要伊去領錢云云，惟衡諸常情，丙○○及倘欲
      債還欠款，實無交付金融卡並告知密碼要債權人自行提領之理，更無需於晚間
      十時許將乙○○約出，並交付金融卡，復告以密碼，由乙○○自行提款之必要
      ，且被告乙○○自己有廂型車可用，卻向大樓管理員借用機車及安全帽，並在
      提款時刻意載上全罩式安全帽及罩，且證人黃水德業於偵查及原審審理中迭據
      證稱被告乙○○並未向其借口罩，其機車上亦未放口罩等語至詳（第二○○一
      四號偵查卷第一一三頁、原審卷第二二七頁），被告乙○○猶辯稱：伊係因怕
      安全帽之味道，所以伊就把機車旁之口罩拿來戴云云（原審卷二三八頁），倘
      其果真排斥安全帽之異味，於自動提款機提款原即不需戴安全帽，其又何須戴
      安全帽再戴口罩以排除安全帽之異味，所辯殊屬悖理違情之至，與證人黃水德
      所證其借給被告丙○○之機車上並未放置口罩一節，亦有未合，被告乙○○所
      辯，尚無從遽予採信。本件案發前係由被告乙○○搭載被告丙○○，同案被告
      廖宏盈至案發現場，於強盜犯行猶在進行中，至約定之地點向被告丙○○拿取
      強盜得手之金融卡，並戴全罩式安全帽戴口罩至前揭自動提款機提領現金，其
      與被告丙○○，同案被告廖宏盈間顯有犯意聯絡及行為分擔甚明。被告乙○○
      另辯稱：被害人帳戶內有二萬餘元存款，伊若是有參與強盜，怎麼會沒把被害
      人之存款全部提領云云，核與其提議由被告丙○○、廖宏盈二人下手強盜他人
      財物以清償丙○○對其所欠之二萬元債務等情，恰亦前後呼應，不謀而合，所
      辯尚無解於被告乙○○強盜犯行之成立。
（三）同案被告廖宏盈於警訊時即供稱：當天由被告乙○○提議說要去作案，並提供
      作案地點後，作案時由被告乙○○臨時去買一把槍，伊與被告丙○○離開現場
      ，被告丙○○打電話給乙○○叫乙○○來載，結果被告乙○○沒有來，伊與被
      告丙○○就坐計程車離開現場等語（參見臺灣臺中地方法院檢察署偵查卷宗第
      一○三頁），同案被告廖宏盈又於偵查中具結證稱：「是小朱（按即被告乙○○）提議去作案的，作案用的玩具槍，是小朱去買的，是我拿的，作案地點是
      小朱提供的，也是小朱開廂型車載我們去作案現場的」等語（同上卷第一一一
      頁、第一一二頁），復於九十三年二月五日原審審理時陳稱：玩具槍是被告乙○○所提供，被告乙○○有告訴伊這把槍是供搶劫用，當天要去成都路行搶之
      計畫是被告乙○○之提議，地點亦由被告乙○○所選，因為被告乙○○曾經有
     到那邊刷卡換過錢，所以知道裡面可以行搶，伊因為缺錢，才會參與行搶，當
      時有說行搶之所得是平分，伊與被告丙○○、乙○○本來就認識，是三人一起
      計畫作案等語（參見原審卷九十三年二月五日審判筆錄第二一頁），核與前述
      論據相符，益徵被告乙○○確與被告丙○○、同案被告廖宏盈就前述之強盜犯
      行有犯意聯絡及行為分擔，。至被告丙○○於九十三年一月八日原審審理時具
      結供稱：本件強盜案是同案被告廖宏盈提議，玩具槍及塑膠繩是同案被告廖宏
      盈準備，地點亦為同案被告廖宏盈選定，是同案被告廖宏盈開車載伊去，做完
      案後坐計程車離開現場云云（參見原審卷第一七○頁、第一七一頁），惟倘若
      係由同案被告廖宏盈開車前去作案地點，於離去時竟未開車離去，而坐計程車
      離去，豈非徒留犯罪跡證？是被告丙○○前開證詞，顯係迴護被告乙○○之詞
      ，不足採信；又同案被告廖宏盈於九十三年一月八日原審審理雖曾翻異前詞，
      改稱：本件強盜案是伊找被告丙○○去的，玩具槍及塑膠繩是伊所準備，是坐
      計程車到達現場，坐計程車離開云云（原審卷第一八二、一八三頁），惟其於
      供前業經表明不願具結作證，且其就彼等係如何前去作案地點一節，與被告丙○○所供亦不同，難認為真實，是同案被告廖宏盈於原審所為翻異，亦顯係迴
      護被告乙○○之詞，要無可採。至於證人即被告丙○○於本院審理時證稱：伊
      曾向乙○○提及廖宏盈有吸毒習慣，亦知悉廖宏盈欠乙○○錢云云；證人丁○○於本院審理時證稱：乙○○曾多次以電話向廖宏盈催討債款，伊亦曾在場，
      均係以電話為之，催討時之語氣會語帶恐嚇云云；證人戊○○於本院審理時證
      稱：乙○○於去年八、九月間向廖宏盈催討約三、四次，係以電話為之，雙方
      語氣、態度均不佳，催討時伊均在場云云，均無法為利於被告乙○○之認定，
      附此敘明。
（四）綜上所述，本案事證明確，被告等犯行洵堪認定，應依法論科。
二、按所謂兇器，其種類並無限制，凡客觀上足以對人之生命、身體、安全構成威脅
    ，具有危險性之兇器為已足，並不以攜帶之初有行兇之意圖為必要（最高法院七
    十九年度臺上字第五二五三號判例意旨參照）；又按刑法分則或刑法特別法中規
    定之結夥二人或三人以上之犯罪，應以在場共同實施或在場參與分擔實施犯罪之
    人為限，不包括同謀共同正犯在內（最高法院七十六年臺上字第七二一○號判例
    意旨參照）。查本案被告乙○○所有、由同案被告廖宏盈持以強盜被害人甲○○
    財物之玩具手槍一支，狀似真槍，且為金屬材質，質地堅硬，形體非小，有該玩
    具手槍一支扣案可佐，若持以攻擊人，顯足以對人之生命、身體造成威脅，揆諸
    前揭判例意旨，應認係屬兇器之一種；又被告乙○○駕駛其所有車號ＸＳ｜八○
    四三號自用廂型車，搭載被告丙○○、同案被告廖宏盈至作案現場後即離去，業
    如前述，且無積極證據證明被告乙○○有在場共同實施或在場參與分擔實施犯罪
    之行為，是被告乙○○應認係同謀共同正犯，不應計入結夥之人數內。是核被告
    丙○○、乙○○二人強盜被害人甲○○財物，係犯強盜罪而有刑法第三百二十一
    條第一項第一款、第三款之情形，應論以同法第三百三十條第一項攜帶兇器夜間
    侵入住宅強盜罪；被告丙○○逼令被害人甲○○說出前開合作金庫金融卡密碼，
    再交由被告乙○○提領被害人存款，係犯刑法第三百三十九條之二第一項之利用
    自動付款設備詐欺取財罪。公訴人認被告丙○○、乙○○及同案被告廖宏盈三人
    係犯結夥三人強盜罪，惟漏未記載夜間侵入住宅，攜帶兇器之加重強盜罪，尚有
    未洽，然公訴人既已於起訴書犯罪事實欄內敘及被告丙○○、同案被告廖宏盈持
    扣案之玩具手槍於夜間侵入住宅強盜之事實，就被告等所犯於夜間侵入住宅攜帶
    兇器強盜罪部分，已在起訴範圍內，且此僅係為加重條件之增減，乃屬單純一罪
    ，毋庸變更起訴法條，附此敘明。又公訴人於起訴書犯罪事實欄內已敘及同案被
    告廖宏盈傷害被害人甲○○及被告乙○○提領被害人甲○○存款之事實，雖起訴
    條文漏未記載此部分之傷害罪及利用自動付款設備詐欺取財罪，然此二部分犯行
    既為起訴書犯罪事實欄所敘及，亦屬起訴之範疇，自得予以審理。再按強盜共犯
    中之一人，臨時故意傷害事主，與實施強暴、脅迫因而致傷者有別，在實施犯，
    雖係以傷害行為為行劫之方法，而強盜初非以故意傷人為當然之手段，在外把風
    之人與室內盜夥之傷人行為，苟無犯意聯絡，即難令同負傷害之責（最高法院二
    十四年上字第四三六一號判例意旨參照），同案被告廖宏盈因被害人甲○○逃脫
    而臨時起意傷害被害人甲○○，此行為非在原先之犯罪計劃內，且非當時在外提
    款之被告丙○○、乙○○所能預見，是同案被告廖宏盈應就此傷害之犯行，單獨
    負責。復按共同實施犯罪行為之人，在合同意思範圍以內，各自分擔犯罪行為之
    一部，相互利用他人之行為，以達其犯罪之目的者，即應對於全部所發生之結果
    ，共同負責（最高法院二十八年上字第三一一○號判例意旨參照），被告丙○○
    、乙○○及同案被告廖宏盈三人就攜帶兇器夜間侵入住宅強盜及利用自動付款設
    備詐欺取財等二罪，均有犯意聯絡及行為分擔，為共同正犯。被告等所犯攜帶兇
    器夜間侵入住宅強盜、利用自動付款設備詐欺取財等二罪間，有方法目的之牽連
    關係，應依刑法第五十五條之規定，從一重之攜帶兇器夜間侵入住宅強盜罪處斷
    。被告乙○○曾因違反商標法案件，經本院以九十一年度上易字第九九九號判決
    判處有期徒刑六月，於九十二年五月八日易科罰金執行完畢，有臺灣高等法院全
    國前案紀錄表、臺灣臺中地方法院檢察署刑案資料查註紀錄表各一份在卷可稽，
    其前受有期徒刑之執行完畢後，五年以內再犯有期徒刑以上之罪，為累犯，應依
    刑法第四十七條之規定，加重其刑。原審對於被告等予以論罪科刑，固非無見，
    惟查被告等均係共同正犯，原判決於主文欄漏未記載「共同」二字，即有未合，
    被告丙○○上訴意旨認其已承認犯罪事實，原審量刑過重，指摘原判決關於渠部
    分不當，難認為無理由，被告乙○○上訴意旨以否認犯罪，指摘原判決關於渠部
    分不當，雖無足取，然原判決關於被告丙○○、乙○○部分既有上述可議之處，
    即屬無可維持，仍應由本院將原判決關於被告丙○○、乙○○部分予以撤銷改判
    ，爰審酌被告等均值壯盛之年，不思自食其力，竟圖以攜帶兇器夜間侵入住宅之
    方式強盜他人財物花用，其犯罪動機實屬可議，並斟酌被告等犯案中所扮演之角
    色，其中被告乙○○提議強盜，被告丙○○分配贓款，對涉案部分坦承不諱，又
    被告乙○○犯後未見悔意，態度欠佳，暨渠等之智識程度、犯罪動機、目的、犯
    罪手段、犯罪所得等一切情狀，分別量處如主文第二項、第三項所示之刑。扣案
    之玩具手槍一支，係被告乙○○所有供共同犯強盜罪所用之物，爰依刑法第三十
    八條第一項第二款之規定，併予宣告沒收；至扣案之安全帽一頂，雖為被告乙○○提取被害人甲○○存款時用以掩蔽其相貌之物，然係不知情之大樓管理員黃水
    德所有，亦非違禁物，依刑法第三十八條第三項之規定，不另為沒收之諭知；又
    扣案之手機二支，雖為被告丙○○所有，惟無證據可資證明係供強盜所用之物，
    亦不另為沒收之諭知。
三、檢察官移送併辦（九十二年度偵字第二四六四一號）意旨另略以：被告丙○○與
    姓名年籍均不詳之成年男子，共同基於意圖為自己不法所有之犯意聯絡，於九十
    二年五月二十三日下午三時許，共同駕駛車號不詳之自小客車，在嘉義縣民雄鄉
    ○○路○段之土地銀行尋找作案目標，適有被害人林美華自銀行步出至嘉義縣民
    雄鄉○○路○段二二六號前，被告丙○○遂戴口罩及安全帽，並手持電擊棒（未
    扣案），朝被害人林美華背部電擊後，致使被害人林美華不能抗拒，而取走被害
    人林美華夾於腋下之皮包（內有提款卡二張、印章二個、存簿一本、現金四千餘
    元、首飾四只及西門子廠牌ＭＷ九八六號型式之行動電話一具），得手後隨即搭
    乘該不詳男子駕駛之自小客車離去，嗣於同年十月八日，為警於臺中市○區○○○路與忠明街口查獲被告丙○○所涉本案之強盜案件，並於其搭乘之ＸＳ｜八○
    四三號自用廂型車內起出前開行動電話，而循線查獲，因認被告此部分亦涉犯刑
    法第三百二十八條第一項強盜罪嫌，而與本案有裁判上一罪之連續犯關係，移送
    原審併案審理云云。按犯罪事實應依證據認定之，無證據不得認定犯罪事實；又
    不能證明被告犯罪者，應諭知無罪之判決，刑事訴訟法第一百五十四條第二項、
    第三百零一條第一項分別定有明文。次按認定不利於被告之事實，須依積極證據
    ，苟積極證據不足為不利於被告事實之認定時，即應為有利於被告之認定，更不
    必有何有利之證據；又事實之認定，應憑證據，如未能發現相當證據，或證據不
    足以證明，自不能以推測或擬制之方法，以為裁判之基礎，最高法院分別著有三
    十年上字第八一六號、四十年臺上字第八六號判例可資參照。復按法院固得依職
    權調查證據，但並無蒐集證據之義務，蒐集證據乃檢察官或自訴人之職責，事實
    審法院應以調查證據為其主要職責，其調查之範圍，亦以審判中所存在之一切證
    據為限，案內不存在之證據，即不得責令法院為發現真實，應依職權從各方面蒐
    集證據(最高法院九十一年度臺上字第五八四六號判決意旨參照)。本件公訴人認
    被告丙○○涉有強盜罪嫌，無非係以被害人林美華之指訴及贓物認領保管單一紙
    在卷，為其所憑之論據。訊據被告丙○○堅詞否認有上開強盜犯行，辯稱：上開
    行動電話非伊所有，伊之前有載過大陸妹，客人曾遺有行李在ＸＳ｜八○四三號
    自小客車上，不知是否為客人所有云云。經查，警方雖提供被告丙○○照片予被
    害人林美華指認，然被害人林美華陳稱：歹徒戴安全帽及口罩無法辨識，警方所
    提供照片上之男子很像當天搶伊皮包之歹徒等語（參見臺灣臺中地方法院檢察署
    九十二年度偵字第二四六四一號偵查卷宗第九頁背面），被害人林美華因強盜之
    人載安全帽及口罩而無法指認，又如何能指出被告丙○○很像當天強盜之人？是
    被害人林美華未能明確指認被告丙○○即是強盜之人，其陳述僅能證明上開手機
    遭強盜之事實，尚難引為被告丙○○有罪之證據；且上開手機係在被告乙○○所
    有之自小客車中查獲，而被告乙○○供稱：伊曾把車子借給被告丙○○、同案被
    告廖宏盈等語（參見原審卷九十三年二月五日審判筆錄第二四頁），則依卷存資
    料顯示，使用過前開自小客車者，有被告乙○○、丙○○、同案被告廖宏盈三人
    ，反如何得能確認被告丙○○即為強盜之人？縱被告乙○○於警訊時曾供稱：伊
    確認上開手機係被告丙○○在使用云云，但此仍僅足開啟被告丙○○或有強盜、
    收受贓物、拾得遺失物等可能性而已，尚不足以達被告丙○○涉有本案之確信；
    至贓物認領保管單一紙僅是被害人林美華領回失物之憑證，亦無法證明被告丙○○有強盜犯行。綜上所述，公訴人所舉之證據無法證明被告丙○○確有此部分之
    強盜犯行，揆諸前揭條文及判例意旨，尚難僅憑推測或擬制之方法，即遽予認定
    被告丙○○確有此部分之犯行，此外，依卷存資料亦無法認定被告丙○○有何公
    訴人併案部分所指之強盜犯行，公訴人舉證有所不足，法院復無蒐集證據之義務
    ，則被告丙○○併案部分之犯罪，尚未達通常一般之人均不致於有所懷疑，而得
    確信其為真實之程度，是被告丙○○併案部分之犯罪嫌疑顯有不足，無法與前開
    論罪科刑部分成立裁判上一罪之連續犯關係，此併案部分不為起訴效力所及，應
    由公訴人另行偵辦，併予敘明。
四、據上論斷，應依刑事訴訟法第二百九十九條第一項前段，刑法第二十八條、第三
    百三十條第一項、第三百二十一條第一項第一款、第三款、第三百三十九條之二
    第一項、第五十五條、第四十七條、第三十八條第一項第二款，判決如主文。
本案經檢察官庚○○到庭執行職務。
中      華      民      國      九十三  年      六      月      八      日
                                臺灣高等法院臺中分院刑事第十庭
                                      審判長法  官  林  照  明
                                            法  官  林  清 鈞
                                            法  官  吳  重  政
右正本證明與原本無異。
如不服本判決應於收受送達後十日內向本院提出上訴書狀，其未敘述上訴之理由者並
得於提起上訴後十日內向本院補提理由書（均須按他造當事人之人數附繕本）。
                                            書記官  劉  建  智
中      華      民      國      九十三  年      六      月      十五    日
附錄：
刑法第三百三十條第一項
犯強盜罪而有第三百二十一條第一項各款情形之一者，處七年以上有期徒刑。
刑法第三百二十一條第一項第一款、第三款
犯竊盜罪而有左列情形之一者，處六月以上五年以下有期徒刑：
一  於夜間侵入住宅或有人居住之建築物、船艦，或隱匿其內而犯之者。
三  攜帶兇器而犯之者。
                                                              Ａ
